臺灣板橋地方法院刑事判決　　　　　　　99年度易字第3587號
公　訴　人　臺灣板橋地方法院檢察署檢察官
被　　　告　邱俊凱
上列被告因竊盜案件，經檢察官提起公訴（99年度偵緝字第3097
號），被告於準備程序中先就被訴事實為有罪之陳述，經告知簡
式審判程序之旨，並聽取當事人之意見後，本院裁定依簡式審判
程序進行，茲判決如下：
    主  文
邱俊凱毀壞安全設備於夜間侵入住宅竊盜，處有期徒刑柒月。
    事  實
一、邱俊凱曾犯毒品危害防制條例等案件（於本案均不構成累犯
    ），詎猶不知悔改，意圖為自己不法之所有，於民國99年4
    月29日21時50分許之夜間，前往余長耿位於新北市板橋區（
    改制前為臺北縣板橋市○○○街53號之4 （頂樓加蓋）居所
    ，趁該處鐵門未關閉之際，徒手侵入該址屋內，並腳以踢開
    暨破壞該住宅內之具有防閑作用之安全設備房間木門（含喇
    叭門鎖）後，進入該房間內竊取余長耿所有之筆記型電腦2
    台（價值共約新臺幣〈下同〉4 萬元）、數位相機1 台（價
    值約8, 000元）、信用卡及提款卡5 張等物。嗣余長耿返回
    該住處發現遭竊，即報警處理，經警方赴現場採集跡證鑑驗
    後，始經循線查悉上情。
二、案經新北市政府警察局板橋分局報請臺灣板橋地方法院檢察
    署檢察官偵查起訴，再經本院合議庭裁定進行簡式審判程序
    審理。
    理  由
一、按本件被告邱俊凱所犯為死刑、無期徒刑、最輕本刑為3 年
    以上有期徒刑以外之罪，其於準備程序進行中先就被訴事實
    為有罪之陳述，經告知簡式審判程序之旨，並聽取公訴人、
    被告之意見後，本院合議庭認宜由受命法官獨任進行簡式審
    判程序，爰依刑事訴訟法第273 條之1 第1 項規定，裁定進
    行簡式審判程序，合先敘明。
二、上揭犯罪事實，業據被告邱俊凱於本院準備程序時及審理中
    坦承不諱，核與被害人余長耿之母徐罔過於警詢時陳述之情
    節相符，並有內政部警政署刑事警察局99年5 月20日刑紋字
    第0990067912號鑑定書、勘察採證同意書、證物清單各1 份
    及現場暨採證照片24幀等附卷可稽，堪信被告上開自白確與
    事實相符。公訴意旨雖認被告有持不明兇器破壞被害人住宅
    鐵門之情事云云，惟被告於偵查中及本院準備程序時一再堅
    陳斯時並未攜帶任何兇器，亦未破壞上址鐵門，僅因適見該
    鐵門業已開啟，乃趁機入內行竊等語（參見臺灣板橋地方法
    院檢察署99年度偵字第3097號偵查卷第14頁、本院第20頁背
    面），經揆諸本案卷證，除被害人余長耿之母徐罔過於警詢
    時指稱該址後門「鐵鍊螺絲」有遭破壞之跡象外，並無其他
    事證足以證明被告確有攜帶兇器及破壞該址鐵門之情事，且
    本案公訴蒞庭檢察官亦當庭減縮更正此部分僅具加重條件性
    質之情節，本院爰不予認定此部分事實；又公訴意旨雖未敘
    及被告破壞上揭房間木門門鎖之情節，惟此部分事實業據被
    告於準備程序中供明在卷，核與被害人余長耿之母徐罔過於
    警詢時就此部分陳述之情節相符（參見臺灣板橋地方法院檢
    察署99年度偵字第19987 號偵查卷第3 頁背面），復有該房
    間木門（含喇叭門鎖）之照片1 幀可資佐證（參見同上偵查
    卷第10頁上方照片），堪認被告就此部分所供為真實，爰併
    予認定此部分事實，附此敘明。
三、本件應適用法條及論罪情形，分述如下：
  (一)查被告行為後，刑法第321 條規定業於100 年1 月26日修正
    公布，並自同年月28日起生效施行，修正前該條規定之法定
    刑為6 月以上5 年以下有期徒刑，修正後則為6 月以上5 年
    以下有期徒刑，得併科新臺幣10萬元以下罰金，並就該款侵
    入住宅部份，刪除「夜間」之加重事由。經比較修正前後之
    規定，修正前刑法第321 條第1 項第1 款之規定顯較有利於
    被告，依刑法第2 條第1 項前段之規定，自應適用修正前規
    定處斷。
  (二)按刑法第321 條第1 項第2 款毀越門扇之「越」字，係指越
    入者而言，如係走入不得謂之「越」，最高法院24年度總會
    著有決議；次刑法第321 條第1 項第2 款之所謂「門扇」專
    指狹義之門戶而言，亦即分隔住宅或建築物內外之間之出入
    口大門，而所謂「其他安全設備」，則指門扇牆垣以外，依
    通常觀念足認防盜之一切設備而言，如電網、門鎖以及窗戶
    等，至於已入住宅或建築物大門之室內諸門，不論房間門、
    廚房門、通往陽台之落地式鋁製玻璃門，均應認係「其他安
    全設備」（司法院（73）廳刑一字第603 號函參照），是住
    宅內部各房間之房門，本身即屬該法條之「安全設備」，其
    上所含之喇叭門鎖，亦屬該房間門之一部，乃係「安全設備
    」之一部分。
  (三)核被告所為，係犯修正前刑法第321 條第1 項第1 款、第2
    款之毀壞安全設備於夜間侵入住宅竊盜罪。被告所為破壞房
    間木門（含喇叭門鎖）及侵入住宅之行為，均未據被害人余
    長耿提出告訴，且已結合於上揭加重竊盜罪之罪質中，自毋
    庸另論以刑法第354 條毀損罪及同法第306 條第1 項無故侵
    入住宅罪。又公訴意旨認被告所涉罪名尚含有毀壞「門扇」
    部分，容有誤會，附此指明。爰審酌被告正值盛年卻不思正
    途，恣意於夜間侵入他人住宅，並毀壞安全設備，而竊盜財
    物，非但使被害人無端蒙受諸多損失及不便，更破壞民眾居
    家安全感及社會治安，復參酌其犯罪之手段、所生損害、犯
    罪後態度等一切情狀，量處如主文所示之刑，以資懲儆。
據上論斷，應依刑事訴訟法第273 條之1 第1 項、第299 條第1
項前段，刑法第2 條第1 項前段，刑正前刑法第321 條第1 項第
1 款、第2 款，判決如主文。
本案經檢察官朱俊銘到庭執行職務。
中    華    民    國   100    年    1     月    31    日
                  刑事第二庭  法  官  王屏夏
上列正本證明與原本無異。
如不服本判決，應於判決送達後10日內敘明上訴理由，向本院提
出上訴狀 (應附繕本) ，上訴於臺灣高等法院。其未敘述上訴理
由者，應於上訴期間屆滿後20日內向本院補提理由書「切勿逕送
上級法院」。
                              書記官   林進煌
中    華    民    國   100    年    2     月    1     日
附錄本案論罪科刑法條全文：修正前刑法第321 條
中華民國刑法第321條
（加重竊盜罪）
犯竊盜罪而有左列情形之一者，處 6 月以上、 5 年以下有期徒
刑：
一、於夜間侵入住宅或有人居住之建築物、船艦或隱匿其內而犯
    之者。
二、毀越門扇、牆垣或其他安全設備而犯之者。
三、攜帶兇器而犯之者。
四、結夥三人以上而犯之者。
五、乘火災、水災或其他災害之際而犯之者。
六、在車站或埠頭而犯之者。
前項之未遂犯罰之。